【裁判字號】    89,重上更(四),32
【裁判日期】    890510
【裁判案由】    違反麻醉藥品管理條例
【裁判全文】
臺灣高等法院花蓮分院刑事判決                八十九年度重上更(四)字第三二號
    上   訴   人  臺灣花蓮地方法院檢察署檢察官
    上訴人即被告  甲○○
    選 任辯護 人  林武順
右列上訴人因被告違反麻醉藥品管理條例案件，不服臺灣花蓮地方法院八十三年度訴
字第三００號中華民國八十四年一月六日第一審判決( 起訴案號：臺灣花蓮地方法院
檢察署八十三年度偵字第一六○六號 )，提起上訴，判決後經最高法院第三次發回，
本院判決如左：
    主  文
原判決關於轉讓禁藥及定執行刑部分撤銷。
甲○○被訴( 民國八十三年四月十五日、十八日、二十四日 )非法販賣化學合成麻醉
藥品部分無罪。
    理  由
一本件公訴意旨略以：被告甲○○基於概括之犯意，於民國( 下同 )八十三年四月十
  五日二十二時許、八十三年四月十八凌晨一時許及八十三年四月二十四日凌晨二時
  許，連續三次在其花蓮縣新城鄉○○街一四一號住宅外，非法販賣化學合成麻醉藥
  品安非他命予黃權智吸用，因認被告涉犯麻醉藥品管理條例第十三條之一第二項第
  一款之非法販賣化學合成麻醉藥品罪嫌。
二本件公訴意旨認被告涉犯前揭罪嫌，無非係以黃權智在警局所為之供述，並以被告
  雖辯稱，伊不認識黃權智，然黃權智卻能清楚地述被告右揭住宅之環境，且黃權
  智供稱被告先呼叫伊之呼叫器000－000000號，並留下其家中電話二六０
  二二五號，經確認數量後再交易等情，經函調上開二六０二二五號電話( 租用人登
  記為被告之父林芳榮 )通話紀錄，亦查證屬實，有該電話通話明細表附卷可證為其
  主要論據，惟經訊據被告始終堅決否認有非法販賣安非他命予黃權智之犯行，並辯
  稱，伊固曾以伊父租用之二六０二二五號電話呼叫000－000000號呼叫器
  ，惟該呼叫器係黃志輝所使用，伊呼叫黃志輝係欲向其催討債務等語。經查：
  (一)黃權智固曾於警訊時供稱，伊有於前揭公訴意旨所指時地，向被告購買安非他命
    三次云云，然被告堅決否認有販賣安非他命犯行，且黃權智嗣後即改稱未曾向被
    告購買安非他命。又證人黃權智於警訊中另證述：「都是上訴人先扣我的呼叫器
    ，留他家的電話二六０二二五號，然後打電話與他連絡：：：：」( 見警局卷第
    四頁背面 )。按之常情，悉由需貨人向供貨人洽商購買貨品方為正途，證人黃權
    智所證伊向被告購買安非他命，都是由被告先扣其呼叫器，留下被告電話號碼，
    再由證人打電話與被告連絡購買安非他命，顯有違常理。況被告辯稱伊於八十三
    年四月二十四日晨零時以家中二六０二二五號電話扣000000000號呼叫
    器係向黃志輝要債，而非與證人黃權智連絡。另本院曾傳訊證人閻敏苓供證伊所
    有000000000號呼叫器係賣給一個叫「ㄎㄨㄣ  ㄉㄧ」的人，自不能以
    「ㄎㄨㄣ  ㄉㄧ」台語音與權智同，遽認上開電話係被告扣給黃權智。( 此為最
    高法院台上字第二四一０號判決指正本院之點 )
  (二)黃權智於警訊時所供被告以前開呼叫器與二六０二二五號電話連絡賣出安非他命
    之時間為八十三年四月十五日、同年月十八日及同年月二十四日三次，然經檢察
    官函請電信機關查復八十三年四月十五日及同年月十八日兩日並無前開二六０二
    二五號電話呼叫000－000000號呼叫器之紀錄( 見偵查卷第十四－十五
    頁 )，益見黃權智在警局所為之上開供述，與事實不符，殊難採信。
  (三)黃權智涉嫌非法吸用安非他命係於八十三年四月二十七日為警查獲，其於當日晚
    間十一時四十分在警局受訊問時僅供稱伊吸食之安非他命係向「阿勇」、「阿輝
    」之男子購得，惟「阿勇」「阿輝」之姓名、年籍，伊均不知道( 見本院更審卷
    第三六－三七頁 )。雖黃權智於翌( 二十八 )日下午七時在警訊時指稱，伊所稱
    之「阿勇」即係指被告，然其於八十三年十二月二日在原審訊問時卻供稱伊不認
    識被告，亦未向被告買過安非他命( 見原審卷第七十六頁反面 )，嗣更在本院一
    再結證，伊未曾向被告買過安非他命，伊在警訊中所供「阿勇」並非被告( 見本
    院前審卷第二十九頁，更審卷第十九頁 )；顯見黃權智在警局所為之供述與其在
    原審所證述及在本院所結證之情形不同，已有齟齬，尚難據為不利於被告之認定
    。
  (四)八十三年四月二十四日凌晨零時三十一分許，固有前揭二六０二二五號電話呼叫
    000－000000號呼叫器之紀錄，惟此充其量亦僅能證明上開電話有呼叫
    上開呼叫器之事實，尚難據為證明其聯絡係在買賣安非他命，自不足據為被告犯
    罪事實之認定。次按認定犯罪事實應依證據，為刑事訴訟法第一百五十四條所明
    定，故被告否認犯罪事實所持之辯解，縱使不能成立，仍非有積極證據足以證明
    其犯罪行為，不能遽為有罪之認定( 參照最高法院三十年上字第一八三一號判例
     )；查被告雖辯稱，伊以伊父之前開電話所呼叫之000－000000號呼叫
    器係黃志輝所使用，而黃權智卻證稱該呼叫器係盧木榮託其交還與一居住在花蓮
    市○○路之人，另黃權智亦於審理中否認上開呼叫器係伊所有( 見原審卷第八九
    頁反面、上訴卷第二九頁反面 )揆諸上開判例意旨，尚難以黃權智警訊之供詞遽
    為被告有罪之認定，從而上開呼叫器之前持有人閻敏苓所稱該呼叫器伊係轉讓與
    「ㄎㄨㄣ  ㄉㄧ」之人，亦難遽予認係黃權智而為不利於被告之認定。
三綜上所述，本件依檢察官之舉證及原審、本院職權調查證據之結果，均不能證明被
  告有如公訴意旨所指訴之犯行，乃原審未遑詳察，就公訴意旨所指被告涉嫌於八十
  三年四月二十四日非法販賣安非他命予黃權智部分，變更檢察官起訴法條，遽論處
  被告轉讓禁藥罪刑，經核即有未洽，檢察官上訴意旨，認此部分應成立非法販賣化
  學合成麻醉藥品罪，雖無理由，但被告上訴意旨否認販賣安非他命，核為有理由，
  應由本院將此部分之原判決及執行刑撤銷改判，諭知被告無罪之判決。至原審就公
  訴意旨所指被告涉嫌於八十三年四月十五日及同年月十八日非法販賣安非他命予黃
  權智部分，認不能證明被告有此部分犯罪而為無罪之諭知，固屬贅文，( 此部分因
  公訴人認有裁判上一罪關係，原審判決主文另為無罪之諭知，乃屬贅文，見卷附最
  高法院八十六年台上字第一五四三號判決 )，惟檢察官上訴意旨仍執前詞指摘此部
  分之原判決不當，為無理由，併予明。
據上論斷，應依刑事訴訟法第三百六十八條、第三百六十九條第一項前段、第三百六
十四條、第三百零一條第一項，判決如主文。
本案經檢察官翟光軍到庭執行職務。
中      華      民      國      八十九      年     五     月      十    日
                                  審判長法官  吳  鴻  章
                                        法官  莊  謙  崇
                                        法官  黃  永  祥
右為正本證明與原本無異。
檢察官得上訴。
                                      書記官  洪  瑞  河
中      華      民      國      八十九      年     五     月      十    日


司法院資訊處製作；財團法人民間司法改革基金會備份。
